【裁判字號】    97,訴,1548
【裁判日期】    970807
【裁判案由】    違反毒品危害防制條例
【裁判全文】
臺灣彰化地方法院刑事判決              97年度訴字第1548號
公  訴  人  臺灣彰化地方法院檢察署檢察官
被      告  甲○○
上列被告因違反毒品危害防制條例案件，經檢察官提起公訴（97
年度偵字第3858號），本院依簡式審判程序，判決如下：
    主  文
甲○○施用第一級毒品，累犯，處有期徒刑玖月，扣案之第一級
毒品海洛因捌包（合計淨重伍點貳零公克），沒收銷燬之；扣案
之鏟管貳支、注射針筒壹支，沒收之。又持有第二級毒品，累犯
，處有期徒刑參月，扣案之第二級毒品甲基安非他命參包（合計
淨重壹點捌參捌壹公克），沒收銷燬之。主刑部分，應執行有期
徒刑拾月。
    犯 罪 事 實
一、甲○○前因施用毒品案件，經本院以91年度毒聲字第2874號
    裁定送觀察、勒戒後，認有繼續施用毒品傾向，復經本院以
    92年度毒聲字第773號裁定令入戒治處所施以強制戒治，後
    因認無繼續戒治之必要，經本院以92年度毒聲字第2549裁定
    停止戒治，所餘戒治期間，付保護管束，迄民國93年4月18
    日保護管束期滿未經撤銷而視為執行完畢，並由臺灣彰化地
    方法院檢察署檢察官以93年度戒毒偵字第156號、第157號、
    第158號、第159號、第160號為不起訴處分確定。其前因連
    續施用第一級毒品、施用第二級毒品案件，經本院以93年度
    訴字第881號判決分別判處有期徒刑11月、6月，應執行有期
    徒刑1年3月確定；因連續施用第一級毒品、持有第二級毒品
    案件，經臺灣嘉義地方法院以94年度訴字第423號判決分別
    判處有期徒刑8月、3月，應執行有期徒刑10月確定，經送監
    接續執行，於95年8月14日因縮短刑期假釋出監，至96年2月
    17日假釋期滿未經撤銷以已執行完畢論。詎其仍不知悔改，
    基於施用第一級毒品海洛因之犯意，於97年4月21日晚間10
    時許，在其位於彰化縣鹿港鎮○○街70號住所處，以將第一
    級毒品海洛因加水稀釋後置放於注射針筒中，注射於手臂之
    方式，施用第一級毒品海洛因1次；又明知甲基安非他命係
    毒品危害防制條例第2條第2項第2款所列之第二級毒品，未
    經許可不得販賣、持有，竟於97年4月21日中午12時許，在
    彰化縣鹿港鎮洛津公園處，自綽號為「阿安」之不詳姓名年
    籍男子，取得第二級毒品甲基安非他命3包合計淨重1.8884
    公克，並隨身攜帶而非法持有之。嗣於97年4月22日11時30
    分許，在彰化縣福興鄉○○路○段與振興巷口，為警查獲，
    並扣得第一級毒品海洛因8包（合計淨重5.20公克）、第二
    級毒品甲基安非他命3包（合計淨重1.8884公克, 驗餘後淨
    重1.8381公克），及其所有供施用第一級毒品海洛因所用之
    鏟管2支、注射針筒1支，始知悉上情。
二、案經彰化縣警察局鹿港分局報請臺灣彰化地方法院檢察署檢
    察官偵查起訴，本院認有刑事訴訟法第273條之1第1項之情
    形，而改依簡式審判程序審理。
    理  由
一、按除被告所犯為死刑、無期徒刑、最輕本刑為3年以上有期
    徒刑之罪或高等法院管轄第1審案件者外，於刑事訴訟法第
    273 條第1項程序進行中，被告先就被訴事實為有罪之陳述
    時，審判長得告知被告簡式審判程序之旨，並聽取當事人、
    代理人、辯護人及輔佐人之意見後，裁定進行簡式審判程序
    ；除簡式審判程序及簡易程序案件外，第1審應行合議審判
    ，刑事訴訟法第273條之1第1項、第284條之1分別定有明文
    。本件被告甲○○所犯係死刑、無期徒刑、最輕本刑為3年
    以上有期徒刑或高等法院管轄第1審案件以外之罪，並於本
    院行準備程序時就被訴事實為有罪之陳述，本院合議庭依前
    揭規定，經評議結果，裁定改由受命法官獨任行簡式審判程
    序，先予敘明。
二、上揭事實，業據被告甲○○迭於警詢、偵訊中及本院行準備
    程序與審理時均坦承不諱，且其於97年4月22日所採取之尿
    液，經送鑑驗結果，確呈可待因、嗎啡陽性反應，此有彰化
    縣警察局鹿港分局委託檢驗尿液代號與真實姓名對照認證單
    及詮昕科技股份有限公司96年12月24日所出具之濫用藥物尿
    液檢驗報告各1紙附卷可稽，另扣案之白色粉末8包，經送鑑
    驗結果確係海洛因成分（合計淨重5.20公克），此有法務部
    調查局97年5月15日調科壹字第09723024100號鑑定通知書1
    紙在卷足憑，又扣案之顆粒3包，經送鑑驗結果亦確係甲基
    安非他命成份（合計淨重1.8884公克，驗餘後淨重1.8381公
    克），此有憲兵司令部刑事鑑識中心97年7月1日憲直刑鑑字
    第0970000937號鑑定書1紙在卷足憑，此外，復有扣案之鏟
    管2支、注射針筒1支可資佐證，應認被告之自白應與事實相
    符，洵堪採信。再查，被告曾前因施用毒品案件，經本院以
    91 年度毒聲字第28 74號裁定送觀察、勒戒後，認有繼續施
    用毒品傾向，復經本院以92年度毒聲字第773號裁定令入戒
    治處所施以強制戒治，後因認無繼續戒治之必要，經本院以
    92 年度毒聲字第2549裁定停止戒治，所餘戒治期間，付保
    護管束，迄93年4月18日保護管束期滿未經撤銷而視為執行
    完畢等情，有臺灣高等法院被告前案紀錄表及臺灣彰化地方
    法院檢察署刑案資料查註紀錄表各1份在卷足憑，被告顯係
    於受強制戒治執行完畢釋放後，5年內再犯毒品危害防制條
    例第10條第1項之罪，依同條例第23條第2項規定，應依法論
    科。綜上所述，本件犯罪事證明確，被告前開犯行洵堪認定
    。
三、核被告所為，係犯毒品危害防制條例第10條第1項之施用第
    一級毒品罪及同條例第11條第2項之持有第二級毒品罪。被
    告為施用毒品而持有第一級毒品，其持有之低度行為應為施
    用之高度行為所吸收，不另論罪。又其所犯上開2罪，犯意
    各別，行為互殊，且犯罪構成要件亦不同，應予分論併罰。
    再查，被告曾因連續施用第一級毒品、施用第二級毒品案件
    ，經本院以93年度訴字第881號判決分別判處有期徒刑11月
    、6月，應執行有期徒刑1年3月確定；因連續施用第一級毒
    品、持有第二級毒品案件，經臺灣嘉義地方法院以94年度訴
    字第423號判決分別判處有期徒刑8月、3月，應執行有期徒
    刑10月確定，經送監接續執行，於95年8月14日因縮短刑期
    假釋出監，至96年2月17日假釋期滿未經撤銷以已執行完畢
    論等情，有臺灣彰化地方法院檢察署刑案資料查註紀錄表及
    臺灣高等法院被告前案紀錄表各1份附卷可稽，被告於受有
    期徒刑之執行完畢後，5年內再犯有期徒刑以上之罪，為累
    犯，應依刑法第47條第1項之規定加重其刑。爰審酌被告前
    有施用毒品之不良素行，歷經強制戒治及有期徒刑之執行程
    序後，仍未能徹底戒絕毒品，顯見其意志不堅，惟念其施用
    毒品乃自戕一己之身體健康，尚未危害他人，且犯後坦承犯
    行，暨其施用毒品之犯罪動機、目的、手段及其智識程度、
    生活狀況等一切情狀，量處如主文所示之刑，並依法定其應
    執行之刑。扣案之海洛因8包（合計淨重5.20公克）、甲基
    安非他命3包（驗餘後合計淨重1. 8381公克），係分屬第一
    級、第二級毒品，應依毒品危害防制條例第18條第1項前段
    規定，沒收銷燬之。扣案之鏟管2支、注射針筒1支，係被告
    所有，且供其施用毒品犯罪所用之物，業據其陳明在卷，爰
    依刑法第38條第1項第2款規定，併予宣告沒收。
據上論斷，應依刑事訴訟法第273條之1第1項、第299條第1項前
段，毒品危害防制條例第10條第1項、第11條第2項、第23條第2
項、第18條第1項前段，刑法第11條、第47條第1項、第51條第5
款、第38條第1項第2款，判決如主文。
本案經檢察官謝雨青到庭執行職務。
中    華    民    國    97    年    8     月    7     日
                  刑事第七庭  法  官  羅  永  安
以上正本證明與原本無異。
如不服本判決，應於判決送達後10日內，向本院提出上訴書狀，
上訴書狀應「敘述具體上訴理由」，並按他造當事人之人數附繕
本。「切勿逕送上級法院」。
中    華    民    國    97    年    8     月    7     日
                              書記官  魏  嘉  信
附錄本案論罪科刑法條全文：
毒品危害防制條例第10條
施用第一級毒品者，處6月以上5年以下有期徒刑。
施用第二級毒品者，處3年以下有期徒刑。
毒品危害防制條例第11條
持有第一級毒品者，處3年以下有期徒刑、拘役或新臺幣5萬元以
下罰金。
持有第二級毒品者，處2年以下有期徒刑、拘役或新臺幣3萬元以
下罰金。
持有專供製造或施用第一、二級毒品之器具者，處1年以下有期
徒刑、拘役或新臺幣1萬元以下罰金。
持有毒品達一定數量者，加重其刑至二分之一，其標準由行政院
定之。


司法院資訊處製作；財團法人民間司法改革基金會備份。
